臺灣彰化地方法院民事判決  100年度小上字第23號
上  訴  人  周玉梅
被上訴人    台中商業銀行股份有限公司
法定代理人  蘇金豐
上列當事人間請求清償債務事件，上訴人對於中華民國100年10
月31日本院員林簡易庭100年度員小字第170號第一審判決提起上
訴，本院判決如下：
    主      文
上訴駁回。
第二審訴訟費用新臺幣壹仟伍佰元由上訴人負擔。
    事實及理由
一、程序方面：按對於小額程序之第一審裁判之上訴，非以其為
    違背法令為理由，不得為之，又小額訴訟程序之上訴狀內應
    記載上訴理由，並表明：一原判決所違背之法令及其具體內
    容；二依訴訟資料可認為原判決有違背法令之具體事實，民
    事訴訟法第436 條之24第2 項、第436 條之25分別定有明文
    。本件上訴人上訴意旨略以：本件信用卡債務為正卡所生債
    務，上訴人為附卡持卡人，所負連帶債務屬給付無確定期限
    者，依民法第229 條第2 項規定，在起訴前不負遲延責任，
    原判決認應自民國97年10月16日起計算遲延利息及違約金，
    其判決違背法令等語，核其上訴理由，已具體指摘原審判決
    違背法令之情事，其上訴已具備合法要件，合先敘明。
二、被上訴人於原審起訴主張：訴外人陳炳昱向被上訴人申請信
    用卡使用，依信用卡約定條款第3 條約定，正、附卡持卡人
    即訴外人陳炳昱及上訴人就個別使用信用卡所生應付帳款互
    負連帶責任，每月20日繳款截止日前清償信用卡消費借款，
    未履行時，自帳單列印日起按日息萬分之5.2 （年利率18.2
    5%）計算之利息，及自帳單列印日起，按上開利率20% 加付
    違約金。詎上訴人未依約繳款，尚欠被上訴人新臺幣（下同
    ）8 萬2,222 元，屢經催討均未依約償還。並聲明：上訴人
    應給付8 萬2,222 元，及自97年10月16日起至清償日止，按
    週年利率18.25%計算之利息，暨自97年10月16日起，逾期在
    3 期內，按上開利率20% 計付違約金。
三、原審認決則認被上訴人主張之事實堪予採信，且依信用卡申
    請書第3 條約定，正、附卡申請人負連帶責任，上訴人為附
    卡使用人，依信用卡契約之法律關係，應負清償責任，其抗
    辯均不足採，而判決被上訴人勝訴。
四、經查，兩造間之信用卡契約係以被上訴人為發卡人、訴外人
    陳炳昱為正卡持卡人、上訴人為附卡持卡人，此為兩造所不
    爭執，堪信為真實。上開信用卡契約使用須知欄記載：「當
    您使用循環信用彈性付款，僅需繳交最低付款額以上之金額
    即可。……循環信用利息之計算係以帳單繳款截止日為起息
    日，以日息萬分之5 計算至您付清全部款項為止」、「如您
    未能於本行帳單繳款截止日前付清最低付款額時，本行除依
    日息萬分之5 計收逾期息外，6 個月內另按逾期息加計10%
    違約金，以上則按逾期息加計20% 違約金」（見原審卷第10
    1 頁），核諸訴外人陳炳昱之信用卡消費明細表，自92年9
    月起至97年9 月間，係使用循環信用彈性付款（原審卷第59
    至96頁），則依兩造上開約定，利息及違約金起算日均係自
    帳單繳款截止日起算，其給付有確定期限，並非無確定期限
    之債務，自無民法第229 條規定之適用，原判決以帳單繳款
    截止日即97年10月16日起計算利息及違約金，於法核無違誤
    。從而，上訴意旨指摘原審判決違背法令，求予廢棄改判，
    顯無理由，爰依民事訴訟法第436 條之29第2 款規定，不經
    言詞辯論，逕以判決駁回其上訴。
五、本件第二審訴訟費用應依民事訴訟法第436 條之32第1 項準
    用第436 條之19條第1 項確定其數額為1,500 元，由上訴人
    負擔。
六、據上論結，本件上訴為無理由，依民事訴訟法第436 條之29
    第2 款、第436 條之32第2 項、第1 項、第449 條第1 項、
    第78條、第436 條之19第1 項，判決如主文。
中    華    民    國   100    年    12    月    16    日
                民事第三庭      審判長法  官  羅培昌
                                      法  官  蔡家瑜
                                      法  官  楊舒嵐
以上正本係照原本作成。
本判決不得上訴。
中    華    民    國   100    年    12    月    16    日
                                      書記官  蕭雅馨